臺灣臺南地方法院交通事件裁定　　　　　　　　　　九十一年度交聲字第二七六號
　　移送機關　交通部公路總局嘉義區監理所臺南監理站
　　受處分人　甲○○
　　即異議人
右列受處分人因違反道路交通管理處罰條例案件，對於交通部公路總局嘉義區監理所
臺南監理站九十一年七月十五日所為之裁決處分（處分案號：南監五字第裁七四—0
000000號），聲明異議，本院裁定如左：
    主  文
原處分撤銷。
甲○○不罰。
    理  由
一、本件原處分意旨略以：受處分人即異議人甲○○所有之車牌號碼ＮＦＦ—七七八
    號重型機車，於民國八十八年八月一日上午八點五十四分左右，經人駕駛途經設
    有燈號管制之台南縣永康市鹽行「昌發工廠」前之交岔路口時闖紅燈，後經執行
    勤務之前臺灣省政府警政廳公路警察大隊省道第三隊臺南分隊警員攔查，竟不聽
    指揮稽查而逃逸，該分隊警員乃逕行開單舉發，而原處分機關即移送機關交通部
    公路總局嘉義區監理所臺南監理站，復以異議人違規事實明確，遂依道路交通管
    理處罰條例第五十三條、第六十條第二項第一款等規定，裁處異議人罰鍰共計新
    臺幣五千四百元等語。
二、受處分人即異議人甲○○則辯稱：本件案載違規時間，其並未駕駛右述機車而行
    經案載違規地點，且該機車於案載違規時間，亦未經他人駕駛而行經違規地點，
    故異議人並無原處分意旨所稱之違規情事等語。
三、經查：受處分即異議人甲○○所有之車牌號碼ＮＦＦ—七七八號重型機車，於八
    十八年八月一日上午八點五十四分左右，曾有經人駕駛途經設有燈號管制之台南
    縣永康市鹽行「昌發工廠」前之交岔路口時闖紅燈，後經執行勤務之前臺灣省政
    府警政廳公路警察大隊省道第三隊臺南分隊警員攔查，竟不聽指揮稽查而逃逸等
    情事，雖有內政部警政署國道公路警察局（八七）公警大交字第一三七０七七九
    號舉發違反道路交通管理事件通知單一份在卷足參。然而，本件違規行為之舉發
    係前臺灣省政府警政廳公路警察大隊省道第三隊臺南分隊警員所舉發開單，但因
    該分隊業於九十一年七月一日裁撤，且因九十年七月十一日潭美颱風侵襲駐地以
    致嚴重淹水，致違規單存根聯受損無法使用，已報請銷毀，另因本件開單警員又
    已離職，故本案已無法查證等情，則有現時承接該分隊業務之內政部警政署國道
    公路警察局第八警察隊九十一年八月十三日公警國八刑訴字第０九一０００一四
    九二號函一份附卷可憑。從而，本件異議人所有之上開機車，是否經人駕駛而有
    原處分意旨所稱之違規情節，則已無從查證，故本件尚難僅據前述舉發違反道路
    交通管理事件通知單所載之簡略內容，即遽認異議人確有原處分意旨所稱之違規
    行為。
四、綜上所述，受處分人即異議人甲○○所有之前述機車，於上述時、地，既然查無
    積極事證足以認定有經人騎用，而有原處分意旨所稱之違規情形，則原處分機關
    即移送機關交通部公路總局嘉義區監理所臺南監理站，對於異議人予以裁罰，於
    法即有未合。而本件異議人之異議，經核亦確有理由，故應由本院裁定將原處分
    撤銷，並另為異議人不罰之諭知，以資適法。
五、據上論斷，應依道路交通案件處理辦法第二十條前段，裁定如主文。
中    華    民    國      九十一      年       九       月      二十    日
                              臺灣臺南地方法院交通法庭
                                  法  官    陳  志  成
右正本證明與原本無異
如不服本裁定應於送達後五日內向本院提出抗告狀
                                  書記官    彭  建  山
中    華    民    國      九十一      年       九       月      二十    日
